【裁判字號】    97,易,138
【裁判日期】    970710
【裁判案由】    竊盜
【裁判全文】
臺灣臺東地方法院刑事判決               97年度易字第138號
公  訴  人  臺灣臺東地方法院檢察署檢察官
被      告  丙○○
                    （現於臺灣臺東監獄另案執行中）
上列被告因竊盜案件，經檢察官提起公訴（97年度偵字第794號）
，本院判決如下：
    主  文
丙○○竊盜，累犯，處有期徒刑拾月，扣案之鑰匙壹串（共參支
），沒收之；又竊盜，累犯，處有期徒刑柒月，扣案之鑰匙壹串
（共參支），沒收之；又竊盜，累犯，處有期徒刑拾月，扣案之
鑰匙壹串（共參支），沒收之。應執行有期徒刑貳年。扣案之鑰
匙壹串（共參支），沒收之。
    事  實
一、丙○○前於民國91年間因犯竊盜案件，經臺灣花蓮地方法院
    以92年度易緝字第25號判決處有期徒刑2 年，刑前強制工作
    3 年確定，於96年10月20日縮刑期滿執行完畢，猶不知悔改
    ，竟意圖為自己不法之所有，為下列行為：
（一）於97年4月16日凌晨0時50分許，在花蓮縣光復鄉大富火車
      站前，以己有之自備鑰匙1串（共3支）竊得丁○○所有車
      牌號碼JD-906 6號自小貨車1部。
（二）於同年月17日凌晨2時許，在臺東縣臺東市○○街103號前
      ，以上開鑰匙開啟戊○○所有車牌號碼 WV-3712號自小客
      車車門之後，竊得車內之長壽香菸 1條、NOKIA行動電話1
      支、新臺幣硬幣100餘元。
（三）又於同年月18日凌晨0 時30分許，在臺東市臺東火車站旁
      停車場內，以上開己有之鑰匙竊得甲○○所有車牌號碼WS
      -6292號自小客貨車1部。嗣於同日下午3 時許在太麻里鄉
      華源村華源橋台九線309 公里處為警所查獲，並扣得其所
      有供犯本件竊盜罪所用之鑰匙1串（共3支），而循線查悉
      上情。
二、案經臺東縣政府警察局臺東分局報告臺灣臺東地方法院檢察
    署檢察官偵查起訴。
    理  由
壹、程序方面：
一、本件檢察官認被告犯刑法第320條第1項之普通竊盜罪嫌而提
    起公訴，屬刑事訴訟法第376條第2 款之罪，依同法第284條
    之1規定，第一審得由法官一人獨任審判。
二、本件被告丙○○所為不利於己之陳述，並無出於強暴、脅迫
    、利誘、詐欺、疲勞訊問、違法羈押或其他不正之方法，亦
    非違反法定障礙事由經過期間不得訊問或告知義務之規定而
    為，依刑事訴訟法第156條第1項、第158條之2規定，應認其
    有證據能力。
三、被告以外之人於偵查中向檢察官所為陳述，除顯有不可信之
    情況者外，得為證據，刑事訴訟法第159條之1第2 項定有明
    文。證人即被害人甲○○、丁○○於檢察官偵查時具結所為
    之證述，被告未曾提及檢察官在偵查時，有任何不法取供之
    情形，是客觀上並無顯不可信之情況，則前揭證人於偵查中
    之證言自具有證據能力。
四、被告以外之人於審判外之陳述，雖不符刑事訴訟法第159 條
    之1至第159條之4 之規定，而經當事人於審判程序同意作為
    證據，法院審酌該言詞陳述或書面陳述作成時之情況，認為
    適當者，亦得為證據；當事人、代理人或辯護人於法院調查
    證據時，知有第159條第1項不得為證據之情形，而未於言詞
    辯論終結前聲明異議者，視為有前項之同意，刑事訴訟法第
    159 條之5 亦有明文。本件證人即被害人甲○○、丁○○、
    戊○○分別於警詢中所為陳述，及卷附臺東縣警察局員警工
    作記錄簿1件、刑案現場測繪圖2紙、贓物認領保管單、車籍
    查詢基本資料詳細畫面各3紙、WS-6292箱型車現場照片6 幀
    、JD-9066自小貨車現場照片7 幀、犯罪工具照片4幀、現場
    照片2 幀、JD-9066號、WS-6292號車輛花蓮縣警察局車輛協
    尋電腦輸入單各1 紙，經本院於審理時予以提示並告以要旨
    ，且各經檢察官及被告表示意見，當事人均未於言詞辯論終
    結前對上開證據資料異議，依上開規定，上開證人所述及其
    他證據應具有證據能力。
貳、實體方面：
一、上揭犯罪事實，業據被告於本院於偵查中、本院審理時坦承
    不諱，核與證人即被害人甲○○、丁○○、戊○○證述之情
    節相符，並有刑案現場測繪圖2 紙、贓物認領保管單、車籍
    查詢基本資料詳細畫面各3紙、WS-6292箱型車現場照片6 幀
    、JD-9066自小貨車現場照片7 幀、犯罪工具照片4幀、現場
    照片2幀、JD-9066號、WS-6292 號車輛花蓮縣警察局車輛協
    尋電腦輸入單各1紙，及扣案之鑰匙1串共3 支在卷可佐，足
    認被告之自白與事實相符，罪證明確，犯行洵堪認定。
二、核被告所為，均係犯刑法第320條第1項之普通竊盜罪，被告
    所犯上開3 罪，犯意各別，行為互異，應予分論併罰。又被
    告前因犯竊盜案件，經臺灣花蓮地方法院以92年度易緝字第
    25號判決處有期徒刑2年，刑前強制工作3年確定，於96年10
    月20日縮刑期滿執行完畢，有臺灣高等法院被告前案紀錄表
    附卷可稽，其於受有期徒刑執行完畢後5年內故意再犯上開3
    件有期徒刑以上刑之罪，均應依刑法第47條第1 項規定論以
    累犯，並分別加重其刑。爰審酌被告正值青壯，不思正道取
    財，貪慾圖便，苟且偷盜，對各被害人所生損害非微，影響
    社會治安，且有竊盜前科，仍不知悔悟，一再犯案，兼衡被
    告犯罪後坦承犯行，所竊取之車輛、手機等物品均經被害人
    領回，及其犯罪動機、目的、智識程度及各被害人所生損害
    程度等一切情狀，分別量處如主文所示之刑，並定其應執行
    之刑。至扣案之鑰匙1串（共3支）為被告所有供犯本罪所用
    之物，應依刑法第38條第1項第2款宣告沒收。另扣案之鑰匙
    1串（共4支），非被告所有用於犯本罪所用之物，自不得宣
    告沒收，附此敘明
據上論斷，應依刑事訴訟法第284條之1、第299條第1項前段，刑
法第320條第1項、第47條第1項、第51條第5款、第38條第1項第2
款，刑法施行法第1條之1第1項、第2項前段，判決如主文。
本案經檢察官乙○○到庭執行職務。
中    華    民    國    97    年    7     月    10    日
                  刑事第三庭    法  官  蔡玉雪
以上正本證明與原本無異。
如不服本判決應於收受本判決後10日內向本院提出上訴書狀；上
訴書狀應敘述具體理由。未敘述上訴理由者，應於上訴期間屆滿
後20日內向本院補提理由書狀（均須按他造當事人之人數附繕本
）。「切勿逕送上級法院」。
告訴人或被害人對於本判決如有不服，請書具不服之理由狀，請
求檢察官上訴者，其上訴期間之計算係以檢察官收受判決正本之
日期為準。
                                書記官  陳昭穎
中    華    民    國    97    年    7    月    10     日
附錄本案論罪科刑法條全文：
中華民國刑法第320條
意圖為自己或第三人不法之所有，而竊取他人之動產者，為竊盜
罪，處5年以下有期徒刑、拘役或 5 百元以下罰金。
意圖為自己或第三人不法之利益，而竊佔他人之不動產者，依前
項之規定處斷。
前二項之未遂犯罰之。


司法院資訊處製作；財團法人民間司法改革基金會備份。
